臺灣新北地方法院刑事判決　　　　　 110年度審易字第1413號
公　訴　人　臺灣新北地方檢察署檢察官
被　　　告　張達政


上列被告因竊盜案件，經檢察官提起公訴（110 年度偵字第2085
5 號），被告於準備程序中就被訴事實為有罪之陳述，經本院裁
定改以簡式審判程序審理，判決如下：
    主  文
張達政犯結夥三人以上攜帶兇器竊盜罪，處有期徒刑陸月，如易
科罰金，以新臺幣壹仟元折算壹日。
    事實及理由
一、張達政、廖茂欽與蘇德祥（廖茂欽與蘇德祥另行審結），共
    同意圖為自己不法之所有，基於三人以上攜帶兇器竊盜之犯
    意聯絡，於民國110 年5 月18日4 時30分許，由廖茂欽騎乘
    車牌號碼000-000 號普通重型機車搭載蘇德祥，張達政騎乘
    車牌號碼000-0000號普通重型機車，前往新北市○○區○○
    路00○00號前停放，再步行進入鄰近之新樹路52之38號廠房
    ，廖茂欽並攜帶工具袋1 袋，內含有客觀上可供兇器使用之
    老虎鉗2 把，由廖茂欽、張達政分別持老虎鉗竊取電纜線2
    袋，蘇德祥則徒手竊取馬達2 顆。嗣於同日5 時50分許，林
    玉環發現上開廠房遭人侵入後報警處理，經警當場查獲廖茂
    欽、蘇德祥與張達政，並扣得工具組1 袋、電纜線2 袋及馬
    達2 顆。
二、證據：
  ㈠被告張達政於警詢、偵查、本院準備程序及審理時之自白。
  ㈡同案被告廖茂欽、蘇德祥於警詢及偵查中之供述。
  ㈢證人林玉環於警詢中之陳述。
  ㈣新北市政府警察局新莊分局搜索扣押筆錄、扣押物品目錄表
    各1 份、現場及扣案之工具組、電纜線、馬達照片22張。
三、論罪科刑：
  ㈠按刑法第321 條第1 項第3 款所謂兇器，其種類並無限制，
    凡客觀上足以對人之生命、身體、安全構成威脅，具有危險
    性之兇器均屬之，且祇須行竊時攜帶此種具有危險性之兇器
    為已足，並不以攜帶之初有行兇之意圖為必要（最高法院79
    年台上字第5253號判決意旨參照）。經查，被告與同案被告
    廖茂欽就本案竊盜犯行所持用之老虎鉗，足以剪斷電纜線，
    ，顯屬質地堅硬之金屬製品，如持以向人攻擊，客觀上當足
    以危害他人生命、身體安全構成威脅，為具有相當危險性之
    器械，應屬兇器無訛。
  ㈡次按刑法第321 條第1 項所列各款為竊盜之加重條件，如犯
    竊盜罪兼具數款加重情形時，因竊盜行為祇有一個，仍祇成
    立一罪，不能認為法律競合或犯罪競合（最高法院69年台上
    字第3945號判決意旨參照）。是被告就本件所為，以一竊盜
    行為同時構成刑法第321 條第1 項第3 款、第4 款之三人以
    上攜帶兇器竊盜罪，依前揭判決意旨，應成立該罪，並論以
    一罪。是核被告所為，係犯刑法第321 條第1 項第3 款、第
    4 款之三人以上攜帶兇器竊盜罪。又被告與同案被告廖茂欽
    、蘇德祥，就上開犯行間，有犯意聯絡及行為分擔，應論以
    共同正犯。
  ㈢爰審酌被告不思以正當管道獲取所需，竟與同案被告廖茂欽
    與蘇德祥共同為本案加重竊盜犯行，顯然欠缺尊重他人財產
    權之觀念，惟念犯後坦承犯行，態度尚佳，兼衡其個人戶籍
    資料查詢結果註記高職畢業之教育程度、於警詢中自陳小康
    之家庭經濟狀況、犯罪之動機、目的、手段、所竊取之財物
    價值、共同犯罪之分工情形等一切情狀，量處如主文所示之
    刑，並諭知易科罰金之折算標準。
四、按共同正犯供犯罪或預備犯罪所用之物，雖實務上有認為本
    於責任共同原則，然所謂「責任共同原則」，係指行為人對
    於犯罪共同加工所發生之結果，相互歸責，因責任共同，須
    成立相同罪名，至於犯罪成立後應如何沒收，仍須以各行為
    人對工具物有無所有權或共同處分權為基礎，從而犯罪工具
    物須屬被告所有，或被告有事實上之處分權時，始得在該被
    告罪刑項下諭知沒收；至於非所有權人，又無共同處分權之
    共同正犯，自無庸在其罪刑項下諭知沒收（最高法院107 年
    度台上字第1109號、第1602號判決意旨參照）。查被告為本
    案竊盜犯行所使用之老虎鉗，為同案被告廖茂欽所有，業經
    同案被告廖茂欽陳明在卷，且依卷內證據亦難認定係被告所
    有，依前揭說明，爰不於本案宣告沒收或追徵。至被告與同
    案被告廖茂欽、蘇德祥所竊得之電纜線2 袋及馬達2 顆，屬
    被告犯罪所得之物，惟上開竊得物品業已扣案，並由警方保
    管中，有福營派出所代保管條及職務報告附卷可稽，被害人
    對於該物仍得主張法律上之權利，自無被告坐享犯罪所得之
    疑慮，故不予宣告沒收。
據上論斷，應依刑事訴訟法第299 條第1 項前段、第273 條之1
第1 項，判決如主文。
本案經檢察官江祐丞偵查起訴，由檢察官宋有容到庭執行職務。
中    華    民    國   110    年    10    月    18    日
                  刑事第二十三庭  法  官  龔書安
上列正本證明與原本無異。
如不服本判決，應於判決送達後20日內敘明上訴理由，向本院提
出上訴狀（應附繕本），上訴於臺灣高等法院。其未敘述上訴理
由者，應於上訴期間屆滿後20日內向本院補提理由書「切勿逕送
上級法院」。
                                  書記官  石秉弘
中    華    民    國   110    年    10    月    19    日
附錄本案論罪科刑法條全文：
中華民國刑法第321 條
犯前條第1 項、第2 項之罪而有下列情形之一者，處6 月以上5
年以下有期徒刑，得併科50萬元以下罰金：
一、侵入住宅或有人居住之建築物、船艦或隱匿其內而犯之。
二、毀越門窗、牆垣或其他安全設備而犯之。
三、攜帶兇器而犯之。
四、結夥三人以上而犯之。
五、乘火災、水災或其他災害之際而犯之。
六、在車站、港埠、航空站或其他供水、陸、空公眾運輸之舟、
    車、航空機內而犯之。
前項之未遂犯罰之。